臺灣新北地方法院刑事判決
111年度審訴緝字第12號
公  訴  人  臺灣新北地方檢察署檢察官
被      告  黃昱銨




上列被告因詐欺等案件，經檢察官提起公訴（110年度偵字第219
號），被告於本院準備程序進行中就被訴事實為有罪之陳述，經
本院合議庭裁定由受命法官獨任進行簡式審判程序，判決如下：
    主  文
黃昱銨犯三人以上共同冒用公務員名義詐欺取財罪，處有期徒刑
壹年陸月。未扣案之犯罪所得新臺幣壹萬伍仟元沒收，於全部或
一部不能沒收或不宜執行沒收時，追徵其價額。
    事  實
一、黃昱銨於民國109年2月底、3月初某日加入真實姓名年籍不
    詳、微信暱稱「丹尼」（下稱「丹尼」）之成年人及其所屬
    之詐欺集團（下稱本案詐欺集團），擔任車手，負責依「丹
    尼」之指示至指定地點拿取內含金融機構帳戶金融卡之包裹
    及持該等金融卡提領款項並轉交予上游等工作，約定每日報
    酬新臺幣（下同）3千至5千元。黃昱銨與「丹尼」及本案詐
    欺集團成年成員共同意圖為自己不法之所有，基於三人以上
    共同冒用公務員名義詐欺取財、洗錢及以不正方法由自動付
    款設備取得他人之物之犯意聯絡，由本案詐欺集團不詳成年
    成員於109年4月4日12時許起，先假冒中華電信人員致電許
    娟菱，佯稱：其手機門號未扣款成功因而積欠費用，若未申
    辦該手機，則可能遭詐騙云云，繼之再假冒警員、「信義分
    局劉隊長」、「張薪雲檢察官」、「朱家崎」等致電許娟菱
    ，接續向許娟菱佯稱：因其涉及某案件，需告知其所有之銀
    行帳戶帳號及金融卡密碼、存款餘額等，且須將所有金融卡
    密封後，放置於新北市○○區○○街00巷0號前停放之普通重型
    機車腳踏板上，將有專人收取上開密封之金融卡，且須每日
    於通訊軟體LINE上做安全回報云云，致許娟菱陷於錯誤，乃
    依指示於109年4月4日15時許，將其所有如附表一編號1至7
    所示金融機構帳戶之金融卡密封包妥後，放置於新北市○○區
    ○○街00巷0號前之普通重型機車腳踏板上，「丹尼」隨即透
    過微信指示黃昱銨前往上址，自上開機車上取走許娟菱交付
    之如附表一編號1至7所示金融機構帳戶之金融卡，且經「丹
    尼」以微信告知如附表一編號1至7所示金融機構帳戶之金融
    卡密碼後，黃昱銨旋於附表二編號1至45「提領時間」欄所
    示之時間，至附表二編號1至45「提領地點」欄所示地點之
    自動櫃員機，持如附表二編號1至45「提領帳戶」欄所示金
    融機構帳戶之金融卡，以輸入向許娟菱詐得之密碼之不正方
    法，接續從附表二編號1至45「提領帳戶」欄所示金融機構
    帳戶中提領如附表二編號1至45「提領金額」欄所示之款項
    ，合計共161萬8,500元，其後再依「丹尼」指示將上述161
    萬8,500元連同許娟菱之如附表一編號1至7所示金融機構帳
    戶之金融卡，放置於「丹尼」指定之地點，以此方法製造金
    流斷點，而共同掩飾、隱匿上開犯罪所得之去向，黃昱銨並
    因而受有1萬5千元之報酬。嗣許娟菱發覺受騙並報警處理，
    經警調閱監視器錄影畫面進行比對，始循線查悉上情。
二、案經許娟菱訴由新北市政府警察局新莊分局報告臺灣新北地
    方檢察署檢察官偵查起訴。
    理  由
壹、程序方面：
    本件被告黃昱銨所犯係死刑、無期徒刑、最輕本刑為3年以
    上有期徒刑以外之罪，其於準備程序中就被訴事實為有罪之
    陳述，經法官告知簡式審判程序之旨，並聽取公訴人及被告
    之意見後，依刑事訴訟法第273條之1第1項規定，由本院合
    議庭裁定由受命法官獨任進行簡式審判程序，且依刑事訴訟
    法第273條之2及第159條第2項規定，不適用傳聞法則有關限
    制證據能力之相關規定，合先敘明。
貳、實體方面：
一、上揭犯罪事實，業據被告黃昱銨於警詢時、偵查中、本院準
    備程序及審理時均坦承不諱，核與證人即告訴人許娟菱於警
    詢中之證述相符，並有被告提領款項之監視器錄影畫面截圖
    照片、臺灣銀行南新莊分行109年5月22日南新莊營字第1090
    0018491號函附ATM提領監視器畫面隨身碟、臺灣銀行新莊副
    都心分行109年5月22日副都營密字第10900016171號函附ATM
    機臺交易監視系統影像檔光碟、台北富邦商業銀行股份有限
    公司109年5月28日北富銀集作字第1090002570號函附影像調
    閱明細及監視錄影光碟、板橋區農會109年5月26日板農（後
    信埔）字第1090002762號函附ATM提款機監視錄影畫面光碟
    、中國信託商業銀行股份有限公司109年5月18日中信銀字第
    109224839111288號函附光碟、彰化商業銀行股份有限公司
    思源分行109年5月18日彰思源字第1090143號函附監視器畫
    面、彰化商業銀行城內分行109年5月20日彰城內字第109000
    66-1號函附ATM提款機監視錄影畫面、彰化商業銀行股份有
    限公司台北分行109年5月25日彰北字第1090000035號函附AT
    M提款影像、日盛國際商業銀行股份有限公司作業處109年5
    月26日日銀字第1092E00000000號函附ATM提款機監視器畫面
    光碟、彰化銀行中壢分行109年5月19日彰壢字第1090668號
    函附ATM提領錄影畫面光碟、彰化商業銀行新明分行109年5
    月18日彰新明字第0000000A001287號函附ATM提領畫面光碟
    、玉山銀行個金集中部109年5月27日玉山個（集中）字第10
    90058425號函附監視影像光碟、高雄銀行股份有限公司博愛
    分公司109年5月20日高銀博愛密總收字第109000024號函附
    提款機影像隨身碟、臺灣中小企業銀行埔墘分行109年5月22
    日埔墘字第1098100933號函附ATM影像資料、彰化商業銀行
    光復分行109年5月20日彰光復字第1090090號函附ATM交易提
    領監視器畫面光碟、中華郵政股份有限公司板橋郵局109年5
    月22日板營字第1099501168號函附自動櫃員機監視錄影光碟
    、中華郵政股份有限公司桃園郵局109年5月18日桃營字第10
    90001038號函附自動櫃員機提款監視錄影光碟、上海商業儲
    蓄銀行台北票據匯款處理中心109年5月25日上票字第109001
    2876號函附ATM影像光碟、臺灣銀行帳號000000000000號帳
    戶客戶往來明細查詢單、台北富邦銀行帳號000000000000號
    帳戶對帳單細項、台北富邦銀行帳號000000000000號帳戶存
    摺對帳單、玉山銀行帳號0000000000000號帳戶存戶交易明
    細整合查詢、彰化銀行帳號00000000000000號帳戶交易明細
    、臺灣銀行帳號000000000000號帳戶存摺存款歷史明細查詢
    、許娟菱臺灣銀行、玉山銀行、富邦銀行、中華郵政、彰化
    銀行帳戶存摺封面及內頁照片、許娟菱與詐欺集團成員之通
    訊軟體LINE對話紀錄截圖照片、中華郵政股份有限公司110
    年1月21日儲字第1100019636號函附帳號00000000000000號
    帳戶客戶歷史交易清單附卷可稽（見偵查卷第25至45、51至
    95、97至105、107至132、171至174頁），足認被告之自白
    與事實相符，洵堪採為認定事實之依據。又附表二編號23之
    提領金額應係1,500元，此有被告提領款項之自動櫃員機監
    視器錄影畫面截圖照片、台北富邦銀行帳號000000000000號
    存摺對帳單在卷可考（見偵查卷第98、111頁）；另有關被
    告因本件犯行取得之報酬為何部分，被告於警詢及本院審理
    中均陳稱約1萬5千元至2萬元，根據「罪證有疑，有利被告
    」之證據法則，依最有利於被告之認定，應認被告此部分獲
    得之報酬為1萬5千元，爰分別認定及更正如上，附予敘明。
    綜上，本案事證明確，被告犯行均堪認定，應依法論科。
二、論罪科刑：
　㈠按共同正犯之成立，只須具有犯意之聯絡，行為之分擔，不
　　問犯罪動機起於何人，亦不必每一階段犯行，均經參與。又
　　共同正犯之意思聯絡，原不以數人間直接發生者為限，即有
　　間接之聯絡者，亦包括在內。依現今詐欺集團詐騙之犯罪型
　　態，自設立電信機房、收購、取得人頭帳戶、撥打電話實施
    詐騙、指定被害人匯款帳戶、自人頭帳戶提領款項、取贓分
    贓等階段，係需由多人縝密分工方能完成之集團性犯罪，倘
    其中某一環節脫落，將無法順利達成詐欺結果，各該集團成
    員雖因各自分工不同而未自始至終參與其中，惟各該集團成
    員所參與之部分行為，仍係利用集團其他成員之行為，以遂
    行犯罪目的。本件被告雖未參與對告訴人施用詐術之行為，
    然其既負責收取告訴人之金融卡及持告訴人之金融卡由自動
    付款設備提領詐騙贓款，彼此分工，足認其與「丹尼」及本
    案詐欺集團其他成年成員間，係在合同意思範圍內，各自分
    擔犯罪行為之一部，並相互利用他人之行為，以達遂行犯罪
    之目的，是被告自應就所參與犯行，對於全部所發生之結果
    ，共同負責。
  ㈡次按刑法第339條之2第1項之以不正方法由自動付款設備取得
    他人之物罪，其所謂「不正方法」，係泛指一切不正當之方
    法而言，並不以施用詐術為限，例如以強暴、脅迫、詐欺、
    竊盜或侵占等方式取得他人之提款卡及密碼，再冒充本人由
    自動提款設備取得他人之物，或以偽造他人之提款卡由自動
    付款設備取得他人之物等等，均屬之（最高法院94年度台上
    字第4023號判決要旨參照）。被告持以提領款項之金融卡，
    係告訴人因受本案詐騙而交付，並未授權同意該本案詐欺集
    團成員使用提領其帳戶內款項，則本案詐欺集團成員違反告
    訴人之意思，指示被告冒充告訴人本人而擅自持卡提領，已
    屬刑法第339之2第1項所謂之「不正方法」甚明。
　㈢再按105年12月28日修正公布，並於106年6月28日生效施行之
    洗錢防制法第1條規定：「為防制洗錢，打擊犯罪，健全防
    制洗錢體系，穩定金融秩序，促進金流之透明，強化國際合
    作，特制定本法。」與修正前洗錢防制法第1條規定：「為
    防制洗錢，追查重大犯罪，特制定本法。」已有明顯不同，
    可見洗錢防制法的立法目的及其保護法益，從「妨害司法權
    運作」（打擊犯罪），兼及「穩定金融秩序、促進金流透明
    」。又修正後洗錢防制法第2條第2款、第3條第2款規定，掩
    飾刑法第339條詐欺取財犯罪所得去向之行為，亦可構成洗
    錢罪。另依據洗錢防制法第2條修正理由第3點所示：「維也
    納公約第3條第1項第b款第ii目規定洗錢行為態樣，包含隱
    匿或掩飾該財產的真實性質、來源、所在地、處置、轉移、
    相關的權利或所有權之洗錢類型，例如：（一）犯罪行為人
    出具假造的買賣契約書掩飾某不法金流；（二）貿易洗錢態
    樣中以虛假貿易外觀掩飾不法金流移動；（三）知悉他人有
    將不法所得轉購置不動產之需求，而擔任不動產之登記名義
    人或成立人頭公司擔任不動產之登記名義人以掩飾不法所得
    之來源；（四）提供帳戶以掩飾不法所得之去向，例如：販
    售帳戶予他人使用。」修正後條文雖未完整規範上開公約所
    列全部隱匿或掩飾態樣，然已可見提供、販售帳戶予他人使
    用，係掩飾不法所得去向、所在之典型行為，所以，使用他
    人提供、販售之帳戶存、提不法所得，用來掩飾或切斷該不
    法所得與犯罪者之關聯性，阻礙金流透明，破壞金融秩序，
    藉以掩飾或隱匿該不法所得之去向、所在，並逃避追訴、處
    罰，更屬於侵害上開洗錢防制法保護法益，而在其立法目的
    之規範範圍。復按洗錢防制法第15條之特殊洗錢罪，係在無
    法證明前置犯罪之特定不法所得，而未能依洗錢防制法第14
    條之一般洗錢罪論處時，始予適用。倘能證明人頭帳戶內之
    資金係前置之特定犯罪所得，即應逕以一般洗錢罪論處，自
    無適用特殊洗錢罪之餘地。例如詐欺集團向被害人施用詐術
    後，為隱匿其詐欺所得財物之去向，而令被害人將其款項轉
    入該集團所持有、使用之人頭帳戶，並由該集團所屬之車手
    前往提領詐欺所得款項得，檢察官如能證明該帳戶內之資金
    係本案詐欺之特定犯罪所得，即已該當於洗錢防制法第14條
    第1項之一般洗錢罪；至若無法將人頭帳戶內可疑資金與本
    案詐欺犯罪聯結，而不該當第2條洗錢行為之要件，當無從
    依洗錢防制法第14條第1項之一般洗錢罪論處，僅能論以洗
    錢防制法第15條第1項之特殊洗錢罪。另過去實務認為，行
    為人對犯特定犯罪所得之財物或利益作直接使用或消費之處
    分行為，或僅將自己犯罪所得財物交予其他共同正犯，祇屬
    犯罪後處分贓物之行為，非本條例所規範之洗錢行為，惟依
    修正後洗錢防制法規定，倘行為人意圖掩飾或隱匿特定犯罪
    所得來源，而將特定犯罪所得直接消費處分，甚或交予其他
    共同正犯，而由共同正犯以虛假交易外觀掩飾不法金流移動
    ，即難認單純犯罪後處分贓物之行為，應仍構成洗錢防制法
    第2條第1或2款之洗錢行為。是被告前往提領告訴人遭詐騙
    之款項，並將所取得之款項依「丹尼」指示放置於指定地點
    而交予本案詐欺集團，所為顯係掩飾不法所得之去向、所在
    ，揆諸前開說明，要與洗錢防制法第14條第1項之要件相合
    。
　㈣是核被告所為，係犯刑法第339條之4第1項第1款、第2款之三
    人以上共同冒用公務員名義詐欺取財罪、同法第339條之2第
    1項之以不正方法由自動付款設備取得他人財物罪及洗錢防
    制法第14條第1項之洗錢罪。
  ㈤被告與「丹尼」及本案詐欺集團其他不詳成年成員，就上揭
    犯行間，有犯意聯絡及行為分擔，皆為共同正犯。
　㈥被告先後如附表二編號1至45所示多次以不正方法由自動付款
    設備取得他人之物之行為，係出於單一犯意，在相連及密切
    接近之時間內實施，侵害同一法益，各行為之獨立性極為薄
    弱，依一般社會健全觀念，在時間差距上，難以強行分開，
    應視為數個舉動之接續施行，為接續犯。
　㈦又被告上開三人以上共同冒用公務員名義詐欺取財、以不正
    方法由自動付款設備取得他人之物及洗錢之行為，具有局部
    之同一性，應認係以一行為同時觸犯上開三人以上共同冒用
    公務員名義詐欺取財罪、以不正方法由自動付款設備取得他
    人之物罪及洗錢罪3罪，為想像競合犯，應依刑法第55條規
    定，從一重之三人以上共同冒用公務員名義詐欺取財罪論處
    。被告此部分以不正方法由自動付款設備取得他人之物及洗
    錢犯行雖未據檢察官起訴，然因與檢察官起訴之三人以上共
    同冒用公務員名義詐欺取財罪部分有想像競合犯之裁判上一
    罪關係，已如前述，為起訴效力所及，本院自應併予審究。
　㈧復按犯洗錢防制法第14條之罪，在偵查或審判中自白者，減
    輕其刑，洗錢防制法第16條第2項定有明文。次按想像競合
    犯之處斷刑，本質上係「刑之合併」。其所謂從一重處斷，
    乃將想像競合犯組成之評價上數罪，合併為科刑一罪，其所
    對應之刑罰，亦合併其評價上數罪之數法定刑，而為一個處
    斷刑。易言之，想像競合犯侵害數法益者皆成立犯罪，論罪
    時必須輕、重罪併舉論述，同時宣告所犯各罪名，包括各罪
    有無加重、減免其刑之情形，亦應說明論列，量刑時併衡酌
    輕罪部分量刑事由，評價始為充足，然後依刑法第55條前段
    規定「從一重處斷」，非謂對於其餘各罪可置而不論。因此
    ，法院決定處斷刑時，雖以其中最重罪名之法定刑，做為裁
    量之準據，惟於裁量其輕重時，仍應將輕罪合併評價在內（
    最高法院108年度台上字第4405、4408號判決意旨參照）。
    經查，被告就其收取贓款及將款項交付予詐欺集團成員，進
    而掩飾犯罪所得去向與所在等事實，於偵查及本院審理時始
    終供述詳實，業如前述，堪認被告於偵查與審判中對所犯一
    般洗錢罪均坦承犯行，本應依洗錢防制法第16條第2項之規
    定減輕其刑，雖因想像競合犯之關係而從一重之三人以上共
    同冒用公務員名義詐欺取財罪處斷，上開輕罪之減輕其刑事
    由未形成處斷刑之外部性界限，然依前揭說明，仍應於依刑
    法第57條之規定量刑時，仍應併予衡酌此部分減刑事由。
　㈨爰審酌被告正值青壯，四肢健全、智識正常，卻不思循正途
    獲取財物，竟為圖一己私利，加入本案詐欺集團參與協力分
    工，以上開方式遂行渠等詐欺行為，貪圖分贓，惡性非輕，
    而被告於本案詐欺集團中擔任車手，雖非直接對告訴人施行
    詐術騙取財物，然被告之角色除供詐騙集團成員遂行詐欺取
    財之行為外，亦同時增加檢警查緝及告訴人求償之困難，危
    害社會秩序不輕，惟念被告自始坦承犯行，犯後態度尚可，
    並兼衡其素行、分工情形、參與程度、所得利益、告訴人所
    受損失非輕，及其自陳大學畢業之智識程度、入監前在工地
    工作、需撫養祖母及母親之生活狀況之一切情狀，量處如主
    文所示之刑，以資懲儆。
三、沒收：
  ㈠按犯罪所得，屬於犯罪行為人者，沒收之；前2項之沒收，於
    全部或一部不能沒收或不宜執行沒收時，追徵其價額；刑法
    第38條之1第1項前段、第3項分別定有明文。而二人以上共
    同犯罪，關於犯罪所得之沒收或追徵，倘個別成員並無犯罪
    所得，且與其他成員對於所得亦無事實上之共同處分權時，
    同無「利得」可資剝奪，特別在集團性或重大經濟、貪污犯
    罪，不法利得龐大，一概採取絕對連帶沒收或追徵，對未受
    利得之共同正犯顯失公平。所謂各人「所分得」，係指各人
    「對犯罪所得有事實上之處分權限」，法院應視具體個案之
    實際情形，依自由證明程序釋明合理之依據以認定之。
  ㈡查，被告供稱其本件犯行之報酬為1萬5千元，業如前述，是
    以被告本案之犯罪所得為1萬5千元，未據扣案，為避免被告
    無端坐享犯罪所得，且經核本案情節，宣告沒收並無過苛之
    虞，是以被告上開犯罪所得，應依刑法第38條之1第1項前段
    、第3項之規定宣告沒收，於全部或一部不能沒收或不宜執
    行沒收時，追徵其價額。又衡諸目前司法實務查獲之案件，
    詐欺集團之車手通常負責提領贓款並暫時保管至贓款交付予
    上手詐欺集團成員，再由上手詐欺集團成員將車手所提領之
    贓款依一定比例發放予車手作為提領贓款之報酬，而車手對
    於所提領之贓款並無何處分權限，是本件被告對未扣案之贓
    款應無處分權限，除其自陳可取得之報酬外，亦無事實上之
    共同處分權限，是未扣案之贓款，除上述被告獲得之報酬部
    分外，爰不予宣告沒收，併此指明。
據上論斷，應依刑事訴訟法第273條之1第1項、第299條第1項前
段，洗錢防制法第14條第1項，刑法第28條、第339條之2第1項、
第339條之4第1項第1款、第2款、第55條、第38條之1第1項前段
、第3項，刑法施行法第1條之1第1項，判決如主文。
本案經檢察官徐千雅提起公訴，經檢察官張啓聰到庭執行職務。
中　　華　　民　　國　　111 　年　　9 　　月　　14　　日
                  刑事第二十五庭  法  官      曾淑娟
如不服本判決，應於判決送達後20日內敘明上訴理由，向本院提
出上訴狀（應附繕本），上訴於臺灣高等法院。其未敘述上訴理
由者，應於上訴期間屆滿後20日內向本院補提理由書「切勿逕送
上級法院」。
                                  書記官      王若安  
中　　華　　民　　國　　111 　年　　9 　　月　　15　　日
附錄本案論罪科刑法條全文：
洗錢防制法第14條
有第2條各款所列洗錢行為者，處7年以下有期徒刑，併科新臺幣
5百萬元以下罰金。
前項之未遂犯罰之。
前二項情形，不得科以超過其特定犯罪所定最重本刑之刑。

中華民國刑法第339條之2
意圖為自己或第三人不法之所有，以不正方法由自動付款設備取
得他人之物者，處3年以下有期徒刑、拘役或30萬元以下罰金。
以前項方法得財產上不法之利益或使第三人得之者，亦同。
前二項之未遂犯罰之。
　
中華民國刑法第339條之4
犯第339條詐欺罪而有下列情形之一者，處1年以上7年以下有期
徒刑，得併科1百萬元以下罰金：
一、冒用政府機關或公務員名義犯之。
二、三人以上共同犯之。
三、以廣播電視、電子通訊、網際網路或其他媒體等傳播工具，
    對公眾散布而犯之。
前項之未遂犯罰之。　
 
附表一
編號 金融機構帳戶 帳號 1 彰化商業銀行 00000000000000 2 臺灣銀行 000000000000 3 臺灣銀行 000000000000 4 中華郵政股份有限公司 00000000000000 5 玉山商業銀行 0000000000000 6 台北富邦商業銀行 000000000000 7 台北富邦商業銀行 000000000000 

附表二
編號 提領帳戶 提領時間 提領地點 提領金額（新臺幣） 1 玉山商業銀行帳號0000000000000號帳戶 109年4月4日16時33分許 新北市○○區○○路0段00○0號玉山銀行二重分行 27,000元 2  109年4月6日18時9分許 臺北市○○區○○街0段00號玉山銀行城中分行 30,000元 3  109年4月6日18時10分許  30,000元 4  109年4月6日18時14分許 臺北市○○區○○路00號高雄銀行博愛分行 20,000元 5  109年4月6日18時15分許  20,000元 6 彰化商業銀行帳號00000000000000號帳戶 109年4月4日16時42分許 新北市○○區○○路000號彰化銀行思源分行 30,000元 7  109年4月4日16時43分許  15,000元 8  109年4月6日18時27分許 臺北市○○區○○路00號彰化銀行城內分行 30,000元 9  109年4月6日18時36分許 臺北市○○區○○○路0段00號彰化銀行臺北分行 30,000元 10  109年4月6日18時36分許  20,000元 11  109年4月6日18時41分許 臺北市○○區○○○路0段00號日盛銀行 20,000元 12  109年4月7日15時52分許 桃園市○○區○○路00號彰化銀行中壢分行 30,000元 13  109年4月7日15時52分許  30,000元 14  109年4月7日16時8分許 桃園市平鎮區忠孝路2段彰化銀行新明分行 30,000元 15  109年4月7日16時9分許  10,000元 16 台北富邦商業銀行帳號000000000000號帳戶 109年4月4日17時37分許 新北市○○區○○路0段000號富邦銀行埔墘分行  50,000元 17  109年4月4日17時37分許  50,000元 18  109年4月6日9時21分許 臺北市○○區○○路00巷00號統一超商湖光門市 2,000元 19  109年4月6日15時34分許 新北市板橋區縣○○道0段000號富邦銀行新板分行 50,000元 20  109年4月6日15時35分許  91,000元 21 台北富邦商業銀行帳號000000000000號帳戶 109年4月4日17時38分許 新北市○○區○○路0段000號富邦銀行埔墘分行 50,000元 22  109年4月4日17時39分許  50,000元 23  109年4月6日7時41分許 臺北市○○區○○路0段000號富邦銀行西湖分行 1,500元 24  109年4月6日15時25分許 新北市○○區○○路0段000號板橋區農會後埔分部 20,000元 25  109年4月6日15時54分許 新北市○○區○○路0段000號富邦銀行埔墘分行 50,000元 26  109年4月6日16時30分許 新北市○○區○○○路000號日盛銀行板橋分行 20,000元 27  109年4月6日16時31分許  16,000元 28 臺灣銀行帳號000000000000號帳戶 109年4月4日18時11分許 新北市○○區○○路000號臺灣銀行南新莊分行 100,000元 29  109年4月4日18時12分許  50,000元 30  109年4月5日1時21分許  100,000元 31  109年4月5日1時22分許  50,000元 32  109年4月6日1時3分許 新北市○○區○○路000號臺灣銀行新莊副都心分行 60,000元 33  109年4月6日1時4分許  60,000元 34  109年4月6日1時5分許  30,000元 35 中華郵政股份有限公司帳號00000000000000號帳戶 109年4月4日17時48分許 新北市○○區○○路0段00○0號臺灣中小企銀埔墘分行 20,000元 36  109年4月4日17時49分許  20,000元 37  109年4月4日17時50分許  3,000元 38  109年4月6日16時2分許 新北市○○區○○路0段00號彰化銀行光復分行 20,000元 39  109年4月6日16時3分許  20,000元 40  109年4月6日16時23分許 新北市○○區○○路000號板橋後埔郵局 60,000元 41  109年4月7日15時39分許 桃園市○○區○○路00號桃園中壢郵局 60,000元 42  109年4月7日15時41分許  60,000元 43  109年4月7日15時47分許 桃園市○○區○○路000號上海銀行延平分行 20,000元 44  109年4月7日15時48分許  10,000元 45 臺灣銀行帳號000000000000號帳戶 109年4月4日18時13分許 新北市○○區○○路000號臺灣銀行南新莊分行 53,000元